---
title: "Exploration des données"
output:
  pdf_document: default
  html_notebook: default
---

```{r message=FALSE, warning=FALSE}
library(tidyverse)
library(spdep)
```

-   **nc_hhi_ts** contient l'évolution du revenu médian des ménages
-   **county_pop_tax** semble contenir des infos au niveau des comtés (pas nécessaire ?)
-   **municipal_info** contient des données fiscales, économiques, démographiques et géographiques sur les municipalités

```{r}
county_pop_tax <- read.csv("data/CountyPopTaxNum.csv")
municipal_info <- read.csv("data/NCMunicipalInfoNewVar2.csv")
nc_hhi_ts <- read.csv("data/NChhits.csv")
municipal_info |> summary()
```

-   **Variable du taux de taxation manquante ?**
-   Les variables qui commencent par "exp" semblent être la ventilation des dépenses municipales
-   Les variables qui commencent par "p" ?
-   city: Ville
-   mhhi: median house hold income ?
-   citypop: population de la ville ?
-   latitude: ok
-   longitude: ok
-   De nombreuses variables existent en plusieurs versions ex:pop11 et pop12
