---
title: "Exploration des données"
output:
  pdf_document: default
  html_notebook: default
---

```{r message=FALSE, warning=FALSE}
library(tidyverse)
library(spdep)
```

-   **nc_hhi_ts** contient l'évolution du revenu médian des ménages
-   **county_pop_tax** semble contenir des infos au niveau des comtés (pas nécessaire ?)
-   **municipal_info** contient des données fiscales, économiques, démographiques et géographiques sur les municipalités

```{r}
county_pop_tax <- read.csv("../data/CountyPopTaxNum.csv")
municipal_info <- read.csv("../data/NCMunicipalInfoNewVar2.csv")
nc_hhi_ts <- read.csv("data/NChhits.csv")

municipal_info$id <- 1:nrow(municipal_info)

municipal_info |> 
  summary()
```

-   **Variable du taux de taxation manquante ?**
-   Variable de taux manquante
-   Les variables qui commencent par "exp" semblent être la ventilation des dépenses municipales
-   Les variables qui commencent par "p" ?
-   city: Ville
-   mhhi: median house hold income ?
-   citypop: population de la ville ?
-   latitude: ok
-   longitude: ok
-   De nombreuses variables existent en plusieurs versions ex: pop11 et pop12


## Calcul des distances

$$d = 2r\arcsin\left(\sqrt{\sin²\left(\frac{l_2-l_1)}{2}\right)+\cos(l_1)\cos(l_2)\sin²\left(\frac{\xi_2-\xi_1}{2 }\right)}\right)$$
où $r$ est le rayon (de la terre = 6 371km ?), $l_1$ et $l_2$ des latitudes et $\xi_1$ et $\xi_2$ des longitudes.

```{r}
dist_geo <- function(coord1, coord2) {
  r = 6371
  d = 2*r * asin(sqrt(
    sin((coord2$latitude - coord1$latitude)/2)^2 + cos(coord1$latitude) * cos(coord2$latitude) * sin((coord2$longitude - coord1$longitude)/2)^2
  ))
  return(d)
}

x1 <- municipal_info[1, c("latitude", "longitude")]
x2 <- municipal_info[-1, c("latitude", "longitude")]

dist_geo(x1, x2)

dmat <- matrix(nrow = nrow(municipal_info), ncol = nrow(municipal_info))

for (i in 1:nrow(municipal_info)) {
  dmat[,i] <- dist_geo(municipal_info[i, c("latitude", "longitude")],
                       municipal_info[, c("latitude", "longitude")])
}
#st_as_sf
```

